臺灣高等法院臺中分院刑事裁定
　　抗　告　人
　　即受處分人　甲○○
上列抗告人因違反道路交通管理處罰條例案件，不服臺灣台中地
方法院中華民國96年11月16日裁定（96年度交聲字第1273號）提
起抗告，本院裁定如下：
    主　  文
抗告駁回。
    理  　由
一、抗告意旨略以：原裁定認抗告人所有經註銷牌照之車輛離戶
    籍地四公里遠，非步行數分鐘即可到達，與常理有違，然抗
    告人不一定住在戶籍地，且經註銷之車輛亦不一定放在戶籍
    地，抗告人當時因颱風欲將車輛移至地勢較高之場所，希望
    能法外開恩，且抗告人目前又失業中，無能力負擔罰款，如
    一定要罰，請求准予分期攤還云云。
二、按使用註銷牌照行駛者，處汽車所有人新臺幣（下同）三千
    六百元以上一萬零八百元以下罰鍰，並禁止其行駛及牌照扣
    繳之；汽車駕駛人，於駕駛執照吊扣期間駕駛小型車者，處
    六千元以上一萬二千元以下之罰鍰，並當場禁止其駕駛及吊
    銷其駕駛執照，一年內不得考領駕駛執照。道路交通管理處
    罰條例第12條第1項第4款、第2項、第21條第1項第5款、第4
    項、第67條第3項分別定有明文。
三、原處分機關交通部公路總局臺中區監理所處分意旨略以：異
    議人即受處分人甲○○於民國96年8月17日23時30至35分許，
    駕駛車牌號碼ＮＦ－9608號自用小客車，行經臺中市○○路
    與十甲東路口處，因「使用註銷牌照行駛公路（96年1月31日
    註銷）」、「駕駛執照吊扣期間駕車（吊扣期間自96年10月
    25 日至97年1月24日止）」之違規，經臺中市警察局第三分
    局員警以中市警交字第ＧＣ00000000號、ＧＣ0000000號
    舉發違反道路交通管理事件通知單分別依違反道路交通管理
    處罰條例第12條第1項第4款、第21條第1項第5款規定當場製
    單舉發。受處分人於期限內到案，遂於96年10月25日以中監
    違字第裁60－ＧＣ0000000號、60－ＧＣ00000 00號裁決書
    分別處罰鍰三千六百元，九千元，並吊銷駕駛執照，一年內
    禁考，原裁決結果並無不當之處等語。
四、經查本件受處分人於96年8月17日23時30至35分許，駕駛車牌
    號碼ＮＦ－9608號自用小客車之事實；及駕駛自用小客車所
    懸掛之車牌號碼ＮＦ－9608號車牌已於96年1月31日註銷，其
    所有之汽車駕駛執照亦於96年1月25日起經交通部公路總局臺
    中區監理所吊扣，吊扣期間至97年1月24日止等事實，均為受
    處分人所知悉且不否認，此有受處分人之交通異議狀在卷可
    考，此外，復有汽車車籍查詢資料、駕駛執照吊扣執行單、
    臺中市警察局第三分局96年9月27日中分三交字第096002536
    7號函及交通部公路總局臺中區監理所96年10月1日中監自字
    第0960 041227號函在卷足稽。原審法院因以主管機關交通
    部公路局中區監理所台中監理站依據道路交通管理處罰條例
    第12條第1項第4款、第21條第1項第5款之規定，分別裁處受
    處分人「罰鍰三千六佰元並牌照扣繳。」「罰鍰九千元並吊
    銷駕駛執照，一年內禁考。」並無不當，而駁回受處分人之
    異議，於法並無未合。抗告意旨以抗告人不一定住在戶籍地
    ，且經註銷之車輛亦不一定放在戶籍地云云置辯，惟查，抗
    告人上開違規之事實，係經警於其駕車行駛道路途中當場攔
    查發覺而製單舉發，其上開空言所辯，自不足採。至抗告人
    是否待業中、及請求分期付款，核與本件抗告人是否違反道
    路交通管理處罰條例無涉。原處分機關援引道路交通管理處
    罰條例第12條第1項第4款、第2項、第21條第1項第5款、第4
    項及第67條第3項之規定裁處受處分人罰鍰共一萬二千六百
    元、吊銷駕駛執照，一年內禁考等，於法洵屬有據，原裁定
    駁回受處分人之異議，核無不合。本件抗告，難認有理由，
    應予駁回。
據上論結，應依道路交通案件處理辦法第26條、刑事訴訟法第412
條，裁定如主文。
中　　華　　民　　國　　96　　年　　12 　 月　　31 　　日
            刑事第十庭  審判長法  官  林  照  明
                              法  官  郭  瑞  祥
                              法  官  林  欽  章
上列正本證明與原本無異。
不得再抗告。
                              書記官  許  哲  禎
中　  華　  民　　國　　96　　年 　 12　  月　  31  　日
